【裁判字號】    95,再易,13
【裁判日期】    950628
【裁判案由】    分割共有物
【裁判全文】
臺灣高等法院臺南分院民事裁定          95年度再易字第13號
再審原告  乙○○
          甲○○
再審被告  丙○○（兼程金魁之遺產管理人）
上列當事人間請求分割共有物事件，再審原告對於中華民國九十
三年十一月三十日本院九十二年度上易字第一三二號確定判決提
起再審之訴，本院判決如下：
    主    文
再審之訴駁回。
再審訴訟費用由再審原告負擔。
    理    由
一、按再審之訴在實質上為前訴訟程序之再開及續行，訴訟標的
    對於共同訴訟之各人必須合一確定者，依民事訴訟法第五十
    六條第一項第二款規定，他造對於共同訴訟人中一人提起再
    審之訴，其效力及於全體，法院應列全體共同訴訟人為再審
    被告予以裁判（最高法院九十一年度台再字第二九號判決要
    旨參照）。查本件再審原告提起本件訴訟未列原確定判決同
    造當事人廖富里、廖健佑及廖通年等三人（下稱廖富里等三
    人）為再審原告，依上開說明，本應將廖富里等三人同列為
    再審原告，始為適法，惟本件提起再審之訴已不合法（詳後
    述），自無庸再審酌其提起本件再審之訴當事人適格問題，
    而將廖富里等三人同列為再審原告，合先敘明。
二、按「再審之訴，應於三十日之不變期間內提起。」、「前項
    期間，自判決確定時起算，判決於送達前確定者，自送達時
    起算；其再審之理由發生或知悉在後者，均自知悉時起算。
    但自判決確定後已逾五年者，不得提起。」、「再審之訴，
    應以訴狀表明下列各款事項，提出於管轄法院為之……四再
    審理由及關於再審理由並遵守不變期間之證據。」民事訴訟
    法第五百條第一、二項及第五百零一條第一項第四款定有明
    文。」又按「提起再審之訴，應表明再審理由，及關於再審
    理由並遵守不變期間之證據（民事訴訟法第五百零一條第一
    項第四款），其未表明者無庸命其補正。」、「提起再審之
    訴，應表明再審理由，及關於再審理由並遵守不變期間之證
    據，亦為同法第五百零一條第一項第四款所明定。而如未表
    明者，其再審之訴即屬不合法，毋庸命其補正，逕予駁回之
    。」，最高法院三十年抗字第四四三號判例要旨及八十一年
    度台上字第二二七八號裁判要旨參照。經查，本件再審原告
    固主張：原確定判決有證據漏未調查斟酌之再審事由，爰依
    法提起本件再審之訴。惟查，本院原確定判決，係於九十三
    年十一月三日本院宣示時即已確定，有本院九十二年度上易
    字第一三二號宣示判決筆錄在卷可稽（見本院確定卷第三○
    八頁至第三○九頁），再審原告均於九十三年十二月三日收
    受本院原確定判決（本院確定卷第三六九頁、第三七三頁）
    ，乃再審原告遲至九十五年四月二十九日，始行提起本件再
    審之訴（本院卷第四頁，本院收狀章），顯已逾三十日之不
    變期間，揆諸前開說明，顯不合法。又再審原告迄未提出已
    遵守不變期間之證據，本院自毋庸命其補正，逕予駁回之。
三、據上論結，本件再審之訴為不合法，依民事訴訟法第五百零
    二條第一項、第七十八條、第八十五條第一項前段，裁定如
    主文。
中    華    民    國    95    年    6    月     28    日
                  民事第三庭  審判長法  官  陳光秀
                                    法  官  曾平杉
                                    法  官  徐宏志
上為正本係照原本作成。
不得抗告。
中    華    民    國    95    年    6    月     29    日
                                    書記官  吳銘添
                                                Ｊ


司法院資訊處製作；財團法人民間司法改革基金會備份。
